Inventaris van het archief van het klooster Sint Ursula te Schiedam
Nationaal Archief, Den Haag
Klooster St. Ursula te Schiedam
1401-1572
36024
0.20 meter; 180 inventarisnummers.
Normale geschreven teksten en charters. De Nederlandstalige stukken zijn geschreven in het gotische cursiefschrift, met name in de oud-Hollandse klerkencursief.
Nationaal Archief, Den Haag
Klooster St. Ursula te Schiedam, 1401-1572
Het archief van het St. Ursulaklooster te Schiedam bestaat voornamelijk uit charters uit de vijftiende en zestiende eeuw betreffende privileges geschonken door de bisschop van Utrecht, de orde van St. Franciscus, registers van te ontvangen pachten en renten en eigendomsakten van huizen en landerijen in Zuid-Holland.
Archiefvorming
Geschiedenis van de archiefvormer
Van een klooster van St. Ursula te Schiedam kan men eigenlijk pas spreken sinds het jaar 1439 (reg.no. 28). Aan wie het huis, genoemd in het charter d.d. 17 Sept. 1405 (reg. no. 2) was gewijd, blijkt niet, terwijl in een charter d.d. 1424 (reg.no. 4) dit klooster zelfs het St. Katrinenhuis genoemd wordt. Ook in de andere stukken vóór het jaar 1439 wordt St. Ursula óf in het geheel niet genoemd óf te zamen met vele andere heiligen als schutspatronen en -patronessen van het klooster. Dat de zusters tot de derde orde van St. Franciscus, de Tertiarissen, behoorden, wordt in de charters wél vermeld, behalve in het reeds genoemde d.d. 1405. In dit laatste echter wordt wel verwezen naar zusterhuizen van deze orde in Delft en Rotterdam, zoodat we aannemen mogen, dat de vrouwen, die omstreeks het Jaar 1405 begonnen samen te wonen, reeds toen tot dezelfde orde behoorden. Het verband tusschen de stukken van vóór en na 1439 is verder ook zoo duidelijk, dat ze zeker afkomstig moeten zijn uit eenzelfde kloosterarchief.
Het oorspronkelijk zusterhuis stond ten Oosten van de kerk te Schiedam (reg.no. 2) en werd eerst in het jaar 1425 tot klooster verheven (reg.no. 6). Reeds op het eind van 1428 of begin van 1429 blijkt het huis door een hevige brand verwoest te zijn, waarna de bewoonsters vergunning kregen een nieuw huis te laten bouwen in de parochie de Ketel binnen Schiedam (reg.no. 8 tot 13). De plaats van dit nieuwe gebouw wordt eenigszins aangeduid doordat in stukken d.d. 1433, 1545 en 1556 sprake is van het St. Ursula convent Overdam. Uit verschillende koopbrieven en uit het als inv.no. 28 beschreven register van landerijen van het klooster blijkt verder, dat dit gelegen heeft aan de Noordzijde van den Dam en zich ten Oosten heeft uitgestrekt langs de Breestraat tot de Raambrug. In het eerder genoemde charter d.d. 1405 (reg.no. 2) bepaalde de magistraat der stad Schiedam, dat de zusters jaarlijks twee burgers zouden kiezen als haar raadslieden, die daarna van stadswege als zoodanig aangesteld werden. Deze worden "opzieners en buitenvaders" genoemd (zie reg.no. 189 in dorso). Het klooster genoot sinds het jaar 1405 vrijstelling van stedelijke accijns. Door schenkingen, uiterste wilsbeschikkingen en aankoop werd het grondbezit vrij aanzienlijk. Het feit, dat het opnemen van arme maagden meer dan eens als voorwaarde in uiterste wilsbeschikkingen ten behoeve van het klooster voorkomt, maakt het waarschijnlijk, dat geheel onvermogende zusters tot de uitzonderingen behoord hebben.
Wat betreft het recht van exemtie blijkt het volgende: Bij een bul d.d. 18 Januari 1401 heeft paus Bonifacius IX aan het kapittel der Tertiarissen te Utrecht toegestaan, dat de daartoe behoorende kloosters slechts geestelijken van hun eigen orde, als visitatoren behoefden te aanvaarden.
P. Dalm. van Heel in Bijdr. Bisd. Haarlem, deel 56, p. 438.
Blijkens een in het archief van het klooster van St. Agatha te Delft berustend charter d.d. 26 April 1468 stelde de bisschop van Utrecht echter in dat jaar de prioren der Regulieren in Eemsteyn bij Dordrecht, die te Leiderdorp en Rugge bij Brielle verkiesbaar als visitatoren, zoowel van het klooster van St. Agatha te Delft als van St. Ursula te Schiedam.
Dr. S.W.A. Drossaers in Inv. der Delftsche Statenkloosters pag. 194, reg.no. 306.
Hierop hebben deze beide kloosters op hun verzoek van paus Paulus II bij een bul d.d. 5 November 1468 het recht van exemtie verkregen,
P. Dalm. van Heel in Archief van het Aartsbisdom Utrecht 1939 deel 63, pag. 40-41 en in Bijdr. Bisd. Haarlem, deel 56, pag. 438 ev.
welk recht evenwel door paus Sixtus IV op 8 Juni weer werd herroepen.
als boven pag. 202, reg.no. 343.
In het archief van het St. Ursula klooster is nog een charter d.d. 12 April 1521 (reg.no. 149) aanwezig, waarbij het klooster ook uit naam van eenige kloosters te Delft en Den Haag, waaronder er ook waren die tot het kapittel van Syon te Delft behoorden, protesteerde bij den paus tegen een visitatie door den bisschop van Utrecht.
Omtrent den ondergang van het St. Ursula klooster worden noch in het archief, noch bij de schrijvers bijzonderheden aangetroffen. Het register van landerijen (inv.no. 28) is bijgewerkt tot het jaar 1572. In de maand Juni van dat jaar sloot Schiedam zich bij den opstand tegen Spanje aan, welk feit voor het lot der kloosters in de stad beslissend was.
Een lijst van paters en maters van het klooster is o.a. in het jaar 1939 afgedrukt in het archief van het Aartsbisdom Utrecht.
P. Dalm van Heel in Arch. Aartsb. Utrecht 1939, deel 63, pag. 201.
In de tweede helft der 15e eeuw worden als maters vermeld Maria en Katharina, beiden dochters van Jacob Offhuys, schepen van Delft, (zie inv.no. 131-133). Het klooster erfde vele goederen van dit geslacht.
Geschiedenis van het archiefbeheer
De verwerving van het archief
De rechtstitel is (nog) onbekend.
Inhoud en structuur van het archief
3.18
Aanwijzingen voor de gebruiker
Openbaarheidsbeperkingen
Volledig openbaar.
Materiële beperkingen
Aanvraaginstructie
Openbare archiefstukken kunnen online worden aangevraagd en gereserveerd. U kunt dit ook via de terminals in de studiezaal van het Nationaal Archief doen. Om te kunnen reserveren dient u de volgende stappen te volgen:
U maakt een profiel aan op www.gahetna.nl, en logt vervolgens in
Via de archiefinventaris (alleen de beschrijvingen met rode nummers) selecteert u het gewenste archiefstuk door op de knop 'Reserveren' te klikken
In het volgende scherm geeft u aan op welke dag u het archiefstuk wilt inzien
Indien u zich bevindt in de studiezaal en een tafelnummer heeft ontvangen kunt u dit nummer vermelden. Als u geen tafelnummer heeft kunt u tafelnummer 777 laten staan
Vervolgens bevestigt u uw reservering door deze te versturen.
Verwant materiaal
Beschikbaarheid van kopieën
Afgescheiden archiefmateriaal
Een goed exemplaar van het conventzegel in groene was bevindt zich in het eveneens op het Algemeen Rijksarchief berustende archief van het St. Ursula-klooster te Delft.
Inventaris Delftsche Statenkloosters, pag. 312, reg.no. 65.
Verwante archieven
NL-HaNA 3.18.09, Delftse Statenkloosters St. Ursula, 1384-1573
Beschrijving van de series en archiefbestanddelen
- Het klooster in het algemeen., A.
  - Het klooster in betrekking tot den paus en den bisschop van Utrecht., I.
    - Acte, waarbij de bisschop van Utrecht opdracht geeft tot besluiting der zusters en eenige voorrechten aan haar verleent., 1425; 1; 1 charter
      Dit inventarisnummer is alleen als kopie te raadplegen.
      (reg.no. 6)
      6. 1425 October 10.
      Swederus, bisschop van Trajectum, geeft mr. Johannes de Galencoep, professor in de godgeleerdheid, en Timannus Braem, superior minister der orde van St. Franciscus opdracht, de maagden den 3 orde van St. Franciscus in Schiedam voor den tijd van één jaar te besluiten en verleent aan de beslotenen, als zij na dat proefjaar dit verlangen, een vrij heengaan. Hij verandert de woning der besloten zusters in een klooster en machtigt den rector tot het hooren van de biecht der zusters.
      Datum anno Domini Millesimo quadringentesimo vicesimo quinto die decima mensis Octobris.
      Oospr. (Inv.no. 1). Het zegel van den bisschop is verloren.
      De doorgestoken brief is verloren.
    - Pauselijke aflaatbrief voor de bezoekers van de kapel van het klooster., 1425; 2; 1 charter
      (reg.no. 5)
      5. 1425 Maart 17.
      Mathias, bisschop van Budua, belast met de uitoefening van 't pauselijk officie voor stad en diocees Trajectum, verleent aan allen, die op bepaalde feestdagen de kapel bezoeken van de zusters der 3e orde van St. Franciscus in Sciedam, door hem geconsacreerd anno 1425 op den 13en Maart, of die daar tegenwoordig zijn bij de opname, besluiting of professie van een der zusters, 40 dagen aflaat.
      Datum anno Domini Millesimo quadringentesimo vicesimo quinto ipso die Gertrudis.
      Oorspr. (Inv.no. 2). Met geschonden zegel van den oorkonder in rode was.
    - Acte waarbij de bisschop van Utrecht aan het klooster zekere voorrechten verleent bij de verkiezing van een moeder-overste., 1429; 3; 1 charter
      (reg.no 7).
      7. 1429 Februari 10.
      Swederus, bisschop van Trajectum, verleent aan de zusters der 3e orde van St. Franciscus in Schiedam voor den tijd van 3 jaar verlof een overste te kiezen uit haar eigen of uit een ander huis der orde, volgens goedvinden van den generaal-minister en visitators.
      Datum anno Domini Mo CCCCo vicesimo nono, men is Februarii die decima.
      Oorspr. (Inv.no. 3). Met sporen van een opgedrukt zegel in rode was.
    - Acten, waarbij de bisschop van Utrecht aan de zusters vergunt na den brand van het klooster haar overgebleven goederen te verkoopen en haar eenige andere voorrechten verleent., 1429; 4, 4.1; 1 charter en 1 stuk
      (reg.no. 8 en 9).
      - 1429 februari 11, 4.1
        8. 1429 Februari 11.
        Swederus, bisschop van Trajectum, staat de zusters der 3e orde van St. Franciscus in Schiedam toe, tot betere doeleinden te verkoopen den grond en wat er aan materie van haar huis en kapel over is na den brand, en haar klooster te verleggen naar de parochie van Ketel in de stad Schiedam en over haar klooster een lector aan te stellen, vernieuwt de aflaten en voorrechten haar door vroegere bisschoppen van Trajectum toegekend en staat haar toe de bij haar begraven lijken naar elders over te brengen.
        Datum anno Domini millesimo quadringentesimo vicesimo nono mensis Februarii die undecima.
        Oorspr. (Inv.no. 4.1). Met rest van het geschonden zegel van den bisschop in rode was.
      - 1429 februari 20, 4
        9 1429 Februari 20.
        Swederus, bisschop van Trajectum, verleent aan de zusters der 3e orde van St. Franciscus in Schiedam algemeene machtiging, om al haar goederen te verkoopen en van de hand te doen voor betere doeleinden.
        Datum anno Domini Mo. CCCCo. vicesimo nono mensis Februarii die vicesima.
        Oorspr. (Inv.no. 4). Met opgedrukt zegel van den bisschop in rode was.
        Het stuk is afkomstig uit de Coll. Beeldsnijder.
    - Acte, waarbij de suffragaan van den bisschop van Utrecht aan de bezoekers van de kapel van het klooster aflaten verleent., 1430; 5; 1 charter
      (reg.no. 16)
      16. 1430 Juli 19.
      Johannes, bisschop van Gibletum, suffragaan van Swederus, bisschop van Trajectum, verleent, in naam van Swederus, aan allen, die op het feest der altaarwijding, jaarlijks te vieren op den Zondag na het feest van St. Margareta, en op de feestdagen der patroonheiligen van de zusters der 3e orde van St. Franciscus in Schiedam in de parochie de Ketel, het altaar in haar kapel bezoeken, een aflaat van 40 dagen en verleent evenveel aflaten namens zichzelf.
      Datum in opido de Sciedam anno Domini millesimo quadringentesimo et tricesimo mensis July die decima nona.
      Oorspr. (Inv.no. 5). Met sporen van het zegel van den oorkonder in rode was.
    - Acte, waarbij de vicaris-generaal van den bisschop van Utrecht aan de bezoekers van de kapel van het klooster en aan hen, die schenkingen doen aflaten verleent., 1439; 6; 1 charter
      (reg.no. 28).
      28. 1439 October 19.
      Martinus, bisschop van Mageo, vicaris-generaal van Walramus de Moirsa, elect van Trajectum, verleent allen, die op nader bepaalde feestdagen de kapel van het St. Ursula-convent der zusters van de derde orde te Sciedam bezoeken of het convent schenkingen doen, vooral voor de fabriek der nieuw te bouwen kerk, 40 dagen aflaat onder de gewone voorwaarden.
      Datum anno Domini Millesimo quadringentesimo tricesimo nono mensis Octobris die decima nona.
      Oorspr. (Inv.no. 6). Het zegel van den Vicaris-generaal is verloren.
    - Acte, waarbij de bisschop van Utrecht de jaarlijksche viering van de wijding der kapel van het klooster gelast en aan de bezoekers aflaten verleent., 1447; 7; 1 charter
      (reg.no. 35).
      35. 1447 December 20.
      Rodolphus, bisschop van Trajectum, oorkondt, dat zijn vicarisgeneraal Johannes, bisschop van Corkagia 10 Juni 1447 heeft gecensacreerd de kapel van de zusters der 3e erde van St. Franciscus in Schyedam in zijn diocees, en beveelt, jaarlijks 's Zondags na St. Margareta plechtig den jaardag dier wijding te vieren en verleent, allen, die op bepaalde feestdagen in die kapel bidden, een aflaat van 40 dagen.
      Datum anno Domini Millesimo quadringentesimo quadragesimo septimo in vigilia beati Thome Apostoli.
      Oorspr. (Inv.no. 7). Met zegel in rode was.
    - Acte, waarbij de bisschop van Utrecht de overdracht der vicarie op het altaar van St. Brigida in de St. Hypolituskerk te Delft aan het klooster bevestigt., 1473; 8; 1 charter en een stuk
      (reg.no. 65)
      65. 1473 Januari 28.
      David de Burgundia, bisschop van Trajectum, approbeert de overdracht der vicarie van het St. Brigida-altaar in de parochiekerk van St. Ypolitus in Delf, met rechten en inkomsten door Jacobus, priester, zoon van Bokellus Gerardus, aan het St. Ursulaklooster te Schiedam.
      Datum in civitate nostra Trajectensi anno Domini Millesimo quadringentesimo septuagesimo tercio mensis Januarii die vicesima octava.
      1) Oorspr. (Inv.no. 8). Het bisschopszegel is verloren.
      2) Afschrift op papier.
    - Quitanties van den ontvanger-generaal der pauselijke inkomsten voor het klooster wegens betaling van den jaarlijkschen cijns voor het recht van exemtie., 1479-1481; 9; 3 charters
      (reg.no. 75, 76 en 78).
      75. 1479 Juli 1.
      Everardus Zoudenbalch, proost van St. Servacius te Trajectum superius, domkanunnik te Trajectum, pauselijk gezant in Trajectum, belast met het innen der inkomsten van de Apostolische kamer, verklaart te hebben ontvangen van het klooster St. Ursula in Sciedam, 2 gouden pauselijke ducaten, die zij schuldig waren voor haar recht van exemtie.
      Datum Trajecti anno Domini millesimo quadringentesimo septuagesimo nono in vigilia Visitationis beate Marie virginis.
      Oorspr. (Inv.no. 9). Het zegel is verloren.
      76. 1480 Juli 1.
      Everardus Zoudenbalch, proost van St. Servacius te Trajectum Superius, domkanunnik te Trajectum, pauselijk gezant in Trajectum, belast met het inzamelen der inkomsten enz. van de Apostolische kamer, ontvangt van de mater en zusters van St. Ursula in Sciedam, 2 gouden pauselijke ducaten, die zij schuldig waren voor haar recht van exemtie.
      Datum Trajecti anno Domini millesimo quadringentesimo octuagesimo in vigilia visitacionis beate Marie virginis.
      Oorspr. (Inv.no. 9). Het zegel van den proost is verloren.
      Beneden deze dateering staat: Solvit decanus Schyelandensis pro quolibet ducato XXXIX stuvers Jo Zigeri filius.
      78. 1481 Juli 1.
      Everardus Zoudenbalch, proost van St Servacius te Trajectum superius, domkanunnik te Trajectum, pauselijk gezant in Trajectum, belast namens de Heilige Stoel met het inzamelen der inkomsten enz. van de Apostolische kamer, verklaart te hebben ontvangen van mater en zusters van St. Ursula in Sciedam, 2 gouden pauselijke ducaten, die zijn schulldig zijn voor haar exemptie.
      Datum Trajecti anno Domini Quadringentesimo octuagesimo primo in vigilia visitacionis beate Marie virginis.
      Oorspr. (Inv.no.9). Het zegel van Everardus is verloren.
    - Protest van het kapittel van het klooster, mede namens eenige vrouwenkloosters in Delft en 's-Gravenhage, ingediend bij den H. Stoel tegen visitatie van wege den bisschop van Utrecht., 1521; 10; 1 charter
      (reg.no. 149).
      149. 1521 April 12.
      Notaris Gerardus Hagius Gerardusz. instrumenteert, dat Zua Johannesd., ministra, Diewerdis Wilhelmusd., procuratriae en vele andere conventualen, vereenigd in de kapittelzaal van het St. Ursula convent alias Overdam te Sciedam, als vertegenwoordigende behalve dit convent verschillende conventen in Delff en Haga Comitis, vernomen hebbende, dat Philippus de Burgundia, bisschop van Traiectum, hare conventen wil doen visiteeren, een protest hiertegen indienen bij den H. Stoel.
      Acta fuerunt hec in cella capitulari conventus St. Ursule Overdam prefati Sciedammis anno a nativitate Domini millesimo quingentesimo vicesimo primo indictione nona die vero Veneris mensis Aprilis duodecima pontificatus sanctissimi in Christo patris ac domini nostri domini Leonis divina providencia huius nominis pape decimi anno octavo.
      Oorspr. (Inv.no. 10). Met signatuur van den notaris.
  - Het klooster in betrekking tot de kerkelijke overheid van Schiedam en Ketel., II.
    - Acte, waarbij de pastoor der kerk te Schiedam aan de zusters van het St. Katherinenhuis te Schiedam eenige voorrechten verleent., 1424; 11; 1 charter
      (reg.no. 4).
      4. 1424 December 13.
      Jan van Dordrecht, kanunnik van Sinte Marienwaerde der orde van Premonstreit, cureit der kerk te Schiedam, verleent, met goedvinden van heer Heynric Bijl, proost van Coninxvelt, collator van voornoemde kerk, aan de zusters van het Sinte Katrienen huis binnen Schiedam der orde van boetvaardigheid van St. Franciscus, verschillende privileges en machtigt haar een priester uit haar orde te kiezen, om haar in het geestelijke behulpzaam te zijn.
      Int jaer ons Heren dusent vierhondert vier ende twintich op Sinte Lucien dach.
      Oorspr. (Inv.no. 11). De zegels van Jan van Dordrecht en van heer Heynric Bijl zijn verloren.
    - Acte, waarbij de pastoor der kerk in de Ketel bij Schiedam aan de zusters van het klooster vergunt zich in zijn parochie binnen de muren van Schiedam te vestigen en aan hen eenige voorrechten verleent., Met bevestiging door den bisschop van Utrecht.; 1429; 12, 12.1; 3 charters
      (reg.no. 11-13).
      - 1429, 12
        11. 1429
        Johannes Johannis Reynerusz., meester in de kunsten, baccalaureus in de Godgeleerdheid, doctor in de medicijnen, kanunnik der Collegiaatkerk van St. Marie in Haga Comitis, cureit in de parochiekerk in de Ketel bij Schiedam, in overleg met Theodericus, bastaard van Holland, deken van genoemde Collegiaatkerk en meester Walterus de Horn, mede-kanunnik aldaar, staat toe, dat eenige maagden en weduwen der 3e orde van St. Franciscus een woning met kapel, tot klooster en blijvende clausuur, vestigen binnen de vesten der stad Schiedam in zijn parochie en verleent haar voorrechten betreffende den eeredienst en 't begraven der zusters.
        Datum anno Domini Millesimo quadringentesimo vicesimo nono mensis Maji die vicesima prima.
        Oorspr. (Inv.no. 12). Het zegel van den oorkonder verloren.
        Met transfix d.d. 1429 Augustus 8. (zie reg.no. 13).
        13. 1429 Augustus 8.
        Swederus, bisschop van Trajectum, keurt, behoudens in alles het parochiaalrecht, goed alles wat beschreven staat in den brief d.d. 1429 Mei 21 (zie reg.no. 11), waardoor deze gestoken is.
        Datum anno Domini Mo CCCCo vicesimo nono mensis Augusti die octava.
        Oorspr. (Inv.no. 12). Het zegel van den bisschop is verloren.
      - 1429 mei 21, 12.1
        12. 1429 Mei 21.
        Inhoud als boven, doch in het Hollandsch.
        Oorspr. (Inv.no. 12.1). Met het zegel van den oorkonder in rode was.
    - Acte, waarbij de pastoor der kerk in de Ketel bij Schiedam aan de zusters van het klooster vergunt om grond aldaar te koopen en haar voorrechten bevestigt. In triplo., Met bevestiging door den bisschop van Utrecht in duplo d.d.; en één bevestiging door den elect van Utrecht dd.; 1438; 1439; 13, 13.1, 13.A.1, 13A.2; 6 charters (waarvan 2 getransfigeerd)
      (reg.no 21, 22, 22a. 26, 27a ).
      - Charters (zonder zegels), 14381439, 13
        21. 1438 April 17.
        "Bartholomeus Symonsz., priester, cureit der kerk van Ketel bij Schiedam, vicaris der kerk van Trajectum, staat aan de zusters der 3e orde van St. Franciscus in zijn parochie binnen de vesten der stad Schiedam toe, de huizen die nog op haar grond staan te koopen, haar terrein te vergrooten met hetgeen ten N. van den weg, genoemd ""Beneden die Huel"", ligt, en haar huis en kapel daarop te vestigen en verleent haar voorrechten, betreffende den eeredienst en het begraven der zusters."
        Datum anno Domini millesimo quadringentesimo tricesimo octavo mensis Aprilis die decima septima.
        Oorspr. (Inv.no. 13). Het zegel van den oorkonder is verloren.
        Met transfix d.d. 1439 Mei 7 (reg.no. 26).
        26. 1439 Mei 7.
        Rodolphus, bisschop van Trajectum, bevestigt op verzoek van heer Bartholomeus Symonz, cureit in de parochiekerk in de Ketel bij Schiedam, en van de mater en zusters der 3e orde van St. Franciscus in Schyedam, den brief d.d. 1438 April 17 (reg. no. 2l), waardoor deze gestoken is.
        Datum anno Domini Millesimo quadringentesimo Tricesimo nono mensis Maij die septima.
        Oorspr. (Inv.no. 13). Het zegel van den oorkonder is verloren
        27a. 1439 Mei 20.
        Walramus de Moirsa, elect van Trajectum bevestigt op verzoek van heer Bartholomeus Symonsz, cureit van de parochiekerk in de Ketel, den brief dd. 1438 April 17 (reg.no. 21) waardoor deze gestoken is.
        Datum Anno Domini Millesimo quadris sentesimo tricesimo nono mensis Maii die vicesuma.
        Oorspr. (Inv.no. 13 Met geschonden zegel van den oorkonder in rode was.)
      - Charter (getransfigeerd), 1438 april 17, 13A.2
        22. 1438 April 17.
        "Bartholomeus Symonsz., priester, cureit der kerk van Ketel bij Schiedam, vicaris der kerk van Trajectum, staat aan de zusters der 3e orde van St. Franciscus in zijn parochie binnen de vesten der stad Schiedam toe, de huizen die nog op haar grond staan te koopen, haar terrein te vergrooten met hetgeen ten N. van den weg, genoemd ""Beneden die Huel"", ligt, en haar huis en kapel daarop te vestigen en verleent haar voorrechten, betreffende den eeredienst en het begraven der zusters.".
        Oorspr. (Inv.no. 13A.2). Met geschonden zegel van den oorkonder in groene was.
        Met transfix d.d. 1439 Mei 7 (reg.no. 27).
      - Charter 1438 april 17, 13.1
        22a. 1438 April 17.
        Oorspr. (Inv.no. 13.1) Met geschonden zegel van den oorkonder in groene was.
      - Charter (getransfigeerd), 1438 april 17, 13A.1
        27. 1439 Mei 7.
        Inhoud als boven.
        Oorspr. (Inv.no. 13A.1). Met fragment van het zegel van den oorkonder in rode was.
  - Het klooster in betrekking tot de orde van St. Franciscus., III.
    - Machtiging van den bisschop van Utrecht voor de visitatoren der nonnenkloosters van de derde orde van St. Fransiscus, om de zusters te verplaatsen., 1429; 14; 1 charter
      (reg.no. 14).
      14. 1429 December 9.
      Swederus, bisschop van Trajectum, machtigt den minister en visitators der zusters in de besloten huizen der 3e orde van St. Franciscus in Hollandia, met goedvinden van de overste van elk huis, de zusters te verplaatsen of terug te roepen.
      Datum anno Domini Mo CCCCo vicesimo nono mensis Decembris die nona.
      Oorspr. (Inv.no. 14). Met geschonden zegel van den bisschop in rode was.
    - Verklaring van elf zusters van het klooster, dat zij voorheen haar professie in de derde orde van St. Franciscus gedaan hebben., 1434; 15; 1 charter
      (reg.no. 17).
      17. 1434 Juli 27.